---
title: "TP1_IAU23"
author: "Lara"
date: "2023-10-20"
output: html_document
---


```{r}
library(tidyverse)
library(ggmap)
library(rgdal)
library(sf)
```

La idea propuesta es unir la base de datos de la ubicacion de las localidades del país, a los establecimientos productivos para tomar dimensión de su distribución en el territorio segúz n los departamentos. Para ello se seleccionan los departamentos de 100 localidades de tamaño medio (entre 20.000 y 200.000).

#Levanto bases 
*1. Localidades: 100*
```{r}
cienciudades <- st_read("100ciudades_nuevo/cienciudades25_07.shp")
```


*2. Establecimientos*
```{r}
distr_establ <- read.csv("distribucion_establecimientos.csv")
```

```{r}
table(distr_establ$provincia)
```
Para unir las bases vamos a crear una columna para poder unirlas. 

## Correciones
*Reemplazar "Tierra del Fuego" por "Tierra del Fuego, Antártida e Islas del Atlántico Sur"*
```{r}
distr_establ$provincia <- ifelse(distr_establ$provincia == "Tierra Del Fuego", "Tierra del Fuego, Antártida e Islas del Atlántico Sur", distr_establ$provincia)
```

*Correcion departamentos*
```{r}
cienciudades <- cienciudades %>% 
  mutate(dprtmnt = ifelse(dprtmnt == "San Juan" & provinc == "San Juan", "Capital", dprtmnt))
```

```{r}
cienciudades <- cienciudades %>% 
  mutate(dprtmnt = ifelse(dprtmnt == "Coronel Rosales" & provinc == "Buenos Aires", "Coronel de Marina Leonardo Rosales", dprtmnt))
```

##armar direccion para poder unir ambas bases  
```{r}
establecimientos_direccion <- distr_establ %>% 
  mutate(direccion_est = paste(provincia, departamento, sep = ", "))
```

```{r}
cienciudades_direccion <- cienciudades %>% 
    mutate(direccion_ciudades = paste(provinc, dprtmnt, sep = ", "))
```

## Agrupamos los IDs

```{r}
test <- establecimientos_direccion %>%
  group_by(direccion_est) %>%
  summarize(cantidad_ids = n_distinct(ID))
```

## Funcion 
A continuación se crea una función para iterar un "match" más cercano entre los nombres de cada ciudad y su departamento,ya que varios de los 100 nombres pueden no estar exactamente igual escritos. 

```{r}
find_closest_match <- function(city_name, target_names) {
  distances <- stringdist::stringdist(city_name, target_names, method = "jw")
  closest_match_index <- which.min(distances)
  return(closest_match_index)
}
```


## Agregamos una columna de identificador único a cienciudades_direccion y test
```{r}
cienciudades_direccion$id <- 1:nrow(cienciudades_direccion)
```

```{r}
test$id <- 1:nrow(test)
```

## Encontramos los índices de la coincidencia más cercana en test
```{r}
cienciudades_direccion$closest_match_index <- sapply(cienciudades_direccion$direccion_ciudades, find_closest_match, target_names = test$direccion_est)
```


#Letf_join
Se procede a unir segun el index de closest-match 

```{r}
join_data <- left_join(cienciudades_direccion, test, by = c("closest_match_index" = "id"))
```

Mantengo el direccion_est para futuras joins:

```{r}
cienciudades_establecimientos <- join_data %>% 
 select(region, provinc, dprtmnt, localdd, tp_d_cc, clsfccn, geometry, cantidad_ids, direccion_est, geometry)
```

#PARTE 2: Actividades
Me interesa saber cuáles son, según cada actividad, los principales 3 departamentos donde estos se ubican. Para ello:

##1. Agrupo los establecimientos por la actividad primaria (letra)

```{r}
resultados_letra <- distr_establ %>%
  group_by(departamento, provincia, letra) %>%
  summarize(cantidad_establecimientos = n())
```

##2. Creo la dirección para esta base con las letras para luego empararla con los 100 
```{r}
resultados_letra <- resultados_letra %>% 
  mutate(direccion_rtdo = paste(provincia, departamento, sep = ", "))
```


###3. Filtrar los departamentos que ("departamentos_filtrar") según las direcciones resultantes de la base común:

```{r}
direcciones_a_filtrar <- cienciudades_establecimientos$direccion_est
```

```{r}
resultados_letra_filtrados <- resultados_letra %>%
  filter(direccion_rtdo %in% direcciones_a_filtrar)
```

### 4. Luego, agrupo los datos por departamento y letra, y busco contar el número de IDs en cada grupo:
```{r}
resultados_letra_agrupados <- resultados_letra_filtrados %>%
  group_by(direccion_rtdo, letra) %>%
  summarize(cantidad_establecimientos = sum(cantidad_establecimientos))
```

### 5. A continuación, ordeno los datos agrupados por departamento y por cantidad_establecimientos en orden descendente:
```{r}
resultados_letra_agrupados <- resultados_letra_agrupados %>%
  arrange(direccion_rtdo, desc(cantidad_establecimientos))
```

### 6. Finalmente, me quedo con las 3 categorías con más establecimientos de cada departamento para un analisis particular de estos casos.  
```{r}
resultados_finales <- resultados_letra_agrupados %>%
  group_by(direccion_rtdo) %>%
  slice_head(n = 3)
```

Por ultimo, realizo un pivot para analizar estos casos según la actividad:

### 7. Pivot

```{r}
Pivot <- resultados_finales %>% pivot_wider(names_from = letra , values_from = cantidad_establecimientos)
```


Esta tabla permite explorar cuales son los resultados por Departamento y Actividad. 

